Registro de vizcainías
Registro de vizcainías
- Real provisión de vizcainía expedida a petición de Ángel Calvo, natural de Miranda de Ebro (Burgos), vecino de Labastida (Álava) y natural y originario de Zalla (Vizcaya), 1792-9-10; ES-47186-ARCHV-UD-6099049 - ES-47186-ARCHV-UD-6116880; Real Audiencia y Chancillería de Valladolid (España). Registro del Sello; 1 Documento(s) Folio Papel. 8 Hoja(s)
- Real provisión de vizcainía expedida a petición de Ángel de Lejárraga, natural de San Millán de la Cogolla (La Rioja) y vecino de Santo Domingo de la Calzada (La Rioja), 1806-10-2; ES-47186-ARCHV-UD-6099049 - ES-47186-ARCHV-UD-6152069; Real Audiencia y Chancillería de Valladolid (España). Registro del Sello; 1 Documento(s) Folio Papel. 9 Hoja(s)
  Incluye real provisión de vizcainía de Baltasar de Lejárraga, natural de Miranda de Ebro (Burgos), originario de la Anteiglesia de Arrieta (Vizcaya) y vecino de San Millán de la Cogolla (La Rioja), de fecha 1734/ 01/ 17
- Real provisión de vizcainía expedida a petición de Ángel Domingo de Abaitúa, natural y vecino de Villoslada de Cameros (La Rioja), originario de Marquina (Vizcaya), 1768-11-16; ES-47186-ARCHV-UD-6099049 - ES-47186-ARCHV-UD-6101200; Real Audiencia y Chancillería de Valladolid (España). Registro del Sello; 1 Documento(s) Folio Papel. 8 Hoja(s)
- Real provisión de vizcainía expedida a petición de Ángel Manuel del Rivero, natural de Villoslada de Cameros (La Rioja) y vecino de Burguillos del Cerro (Badajoz), 1798-7-13; ES-47186-ARCHV-UD-6099049 - ES-47186-ARCHV-UD-6164793; Real Audiencia y Chancillería de Valladolid (España). Registro del Sello; 1 Documento(s) Folio Papel. 22 Hoja(s)
  Incluye real provisión de vizcainía de Bartolomé del Rivero, natural de Barbadillo del Pez (Burgos),originario de Limpias (Cantabria) y vecino de Villoslada de Cameros (La Rioja), de fecha 1795-11-03
- Real provisión de vizcainía expedida a petición de Ángela Ortiz, viuda de Domingo de Ugarte, vecina de San Vicente de Toranzo (Cantabria), como madre y tutora de José Antonio, Luis, Dionisio, Rosa y María de Ugarte, originarios de la Anteiglesia de Gatica (Vizcaya)., 1775-6-20; ES-47186-ARCHV-UD-6099049 - ES-47186-ARCHV-UD-6175381; Real Audiencia y Chancillería de Valladolid (España). Registro del Sello; 1 Documento(s) Folio Papel. 9 Hoja(s)
- Real provisión de vizcainía expedida a petición de Aniceto, Fausto y Cipriana Bañares, vecinos de Elciego (Álava) y descendientes de la Anteiglesia de Bernagoitia (Vizcaya), 1816-5-11; ES-47186-ARCHV-UD-6099049 - ES-47186-ARCHV-UD-6112954; Real Audiencia y Chancillería de Valladolid (España). Registro del Sello; 1 Documento(s) Folio Papel. 14 Hoja(s)
- Real provisión de vizcainía expedida a petición de Antonio Andrés Ascarza Eguía, vecino y escribano de número de Arnedillo (La Rioja), y sus hijos Agustín, Andrés, Pablo y Luis Antonio, éste último presbítero de la Parroquia de Torremuña (La Rioja), originarios de las casas solares de sus apellidos, sitas en el Señorío de Vizcaya, 1794-6-2; ES-47186-ARCHV-UD-6099049 - ES-47186-ARCHV-UD-6111781; Real Audiencia y Chancillería de Valladolid (España). Registro del Sello; 1 Documento(s) Folio Papel. 36 Hoja(s)
  Escribnao del pleito: José Benito Maquieira. Escribanía de Pino
- Real provisión de vizcainía expedida a petición de Antonio Añíbarro Ortúzar Goyenengoa y Eguiluz, nacido en Villaro (Vizcaya), vecino y del comercio de Valladolid, 1781-6-12; ES-47186-ARCHV-UD-6099049 - ES-47186-ARCHV-UD-6110086; Real Audiencia y Chancillería de Valladolid (España). Registro del Sello; 1 Documento(s) Folio Papel. 13 Hoja(s)
- Real provisión de vizcainía expedida a petición de Antonio Bobo de la Torre, natural de Villar de Ciervos (León), vecino de El Ferrol (La Coruña) y originario del Valle de Carranza (Vizcaya), 1818-12-28; ES-47186-ARCHV-UD-6099049 - ES-47186-ARCHV-UD-6115617; Real Audiencia y Chancillería de Valladolid (España). Registro del Sello; 1 Documento(s) Folio Papel. 28 Hoja(s)
- Real provisión de vizcainía expedida a petición de Antonio Castro, vecino de Briones (La Rioja) y originario de Orozco (Vizcaya), 1818-12-17; ES-47186-ARCHV-UD-6099049 - ES-47186-ARCHV-UD-6118544; Real Audiencia y Chancillería de Valladolid (España). Registro del Sello; 1 Documento(s) Folio Papel. 12 Hoja(s)
- Real provisión de vizcainía expedida a petición de Antonio de Ansoátegui, capitán de navío, natural y vecino de Cádiz, originario de Elorrio (Vizcaya), 1782-9-20; ES-47186-ARCHV-UD-6099049 - ES-47186-ARCHV-UD-6109828; Real Audiencia y Chancillería de Valladolid (España). Registro del Sello; 1 Documento(s) Folio Papel. 18 Hoja(s)
- Real provisión de vizcainía expedida a petición de Antonio de Beitia, natural y vecino de Mañaria (Vizcaya), maestro de obras, residente en Sigüenza (Guadalajara), 1788-2-13; ES-47186-ARCHV-UD-6099049 - ES-47186-ARCHV-UD-6115095; Real Audiencia y Chancillería de Valladolid (España). Registro del Sello; 1 Documento(s) Folio Papel. 17 Hoja(s)
- Real provisión de vizcainía expedida a petición de Antonio de Bernaola y Ortúzar, natural de la Anteiglesia de San Pedro de Dima (Vizcaya) y vecino de Burgos, 1774-3-16; ES-47186-ARCHV-UD-6099049 - ES-47186-ARCHV-UD-6115442; Real Audiencia y Chancillería de Valladolid (España). Registro del Sello; 1 Documento(s) Folio Papel. 10 Hoja(s)
- Real provisión de vizcainía expedida a petición de Antonio de Briones, vecino de Laguardia (Álava) y originario de la Anteiglesia de Dima (Vizcaya), 1818-5-1; ES-47186-ARCHV-UD-6099049 - ES-47186-ARCHV-UD-6116341; Real Audiencia y Chancillería de Valladolid (España). Registro del Sello; 1 Documento(s) Folio Papel. 13 Hoja(s)
- Real provisión de vizcainía expedida a petición de Antonio de Echevarría, vecino de Burgos y originario de Ochandiano (Vizcaya), 1797-5-11; ES-47186-ARCHV-UD-6099049 - ES-47186-ARCHV-UD-6120084; Real Audiencia y Chancillería de Valladolid (España). Registro del Sello; 1 Documento(s) Folio Papel. 11 Hoja(s)
- Real provisión de vizcainía expedida a petición de Antonio de Iguarriza, natural y originario de Orozco (Vizcaya), vecino y del comercio de la ciudad de Toledo, 1816-1-21; ES-47186-ARCHV-UD-6099049 - ES-47186-ARCHV-UD-6128553; Real Audiencia y Chancillería de Valladolid (España). Registro del Sello; 1 Documento(s) Folio Papel. 7 Hoja(s)
- Real provisión de vizcainía expedida a petición de Antonio de Iruegas, prior en los tribunales reales de Calahorra (La Rioja) y vecino de la misma, natural y originario de Orduña (Vizcaya), 1786-5-26; ES-47186-ARCHV-UD-6099049 - ES-47186-ARCHV-UD-6128567; Real Audiencia y Chancillería de Valladolid (España). Registro del Sello; 1 Documento(s) Folio Papel. 10 Hoja(s)
- Real provisión de vizcainía expedida a petición de Antonio de Jáuregui, natural y originario de Múgica (Vizcaya) y vecino de Fuenmayor (La Rioja), 1807-6-16; ES-47186-ARCHV-UD-6099049 - ES-47186-ARCHV-UD-6130127; Real Audiencia y Chancillería de Valladolid (España). Registro del Sello; 1 Documento(s) Folio Papel. 8 Hoja(s)
- Real provisión de vizcainía expedida a petición de Antonio de Leguina, natural, originario y vecino de la Anteiglesia de San Pedro de Deusto (Bilbao), 1779-11-7; ES-47186-ARCHV-UD-6099049 - ES-47186-ARCHV-UD-6151883; Real Audiencia y Chancillería de Valladolid (España). Registro del Sello; 1 Documento(s) Folio Papel. 15 Hoja(s)
- Real Provisión de vizcainía expedida a petición de Antonio de Ortúzar, natural de Ajánguiz (Vizcaya), y vecino de Madrid., 1793-5-6; ES-47186-ARCHV-UD-6099049 - ES-47186-ARCHV-UD-6154769; Real Audiencia y Chancillería de Valladolid (España). Registro del Sello; 1 Documento(s) Folio Papel. 12 Hoja(s)
- Real Provisión de vizcainía expedida a petición de Antonio de Otaolaurruchi, vecino y del comercio de Sanlúcar de Barrameda (Cádiz), originario del Valle de Gordejuela (Vizcaya)., 1818-1-18; ES-47186-ARCHV-UD-6099049 - ES-47186-ARCHV-UD-6153503; Real Audiencia y Chancillería de Valladolid (España). Registro del Sello; 1 Documento(s) Folio Papel. 8 Hoja(s)
- Real Provisión de vizcainía expedida a petición de Antonio de Palacio y Villanueva, vecino de Antuñano (Burgos), originario del Valle de Gordejuela (Vizcaya)., 1790-2-22; ES-47186-ARCHV-UD-6099049 - ES-47186-ARCHV-UD-6157703; Real Audiencia y Chancillería de Valladolid (España). Registro del Sello; 1 Documento(s) Folio Papel. 7 Hoja(s)
- Real Provisión de vizcainía expedida a petición de Antonio de Sobrado y el Arco, natural del Valle de Arcentales (Vizcaya) y vecino de Madrid., 1775-9-5; ES-47186-ARCHV-UD-6099049 - ES-47186-ARCHV-UD-6169244; Real Audiencia y Chancillería de Valladolid (España). Registro del Sello; 1 Documento(s) Folio Papel. 11 Hoja(s)
- Real Provisión de vizcainía expedida a petición de Antonio de Sologuren, natural de Orduña (Vizcaya) y vecino de Sevilla., 1792-7-15; ES-47186-ARCHV-UD-6099049 - ES-47186-ARCHV-UD-6169304; Real Audiencia y Chancillería de Valladolid (España). Registro del Sello; 1 Documento(s) Folio Papel. 10 Hoja(s)
- Real provisión de vizcainía expedida a petición de Antonio de Uría Fanarraga, originario de la Anteiglesia de Santa María de Guecho (Vizcaya), vecino y comerciante de la ciudad de Lima (Perú), 1792-8-14; ES-47186-ARCHV-UD-6099049 - ES-47186-ARCHV-UD-6176709; Real Audiencia y Chancillería de Valladolid (España). Registro del Sello; 1 Documento(s) Folio Papel. 28 Hoja(s)
- Real provisión de vizcainía expedida a petición de Antonio de Villanueva Bañares, por sí y como padre de Manuel y Pedro Villanueva Hernanz, naturales de Logroño (La Rioja), y originarios del Valle de Gordejuela (Vizcaya)., 1807-11-2; ES-47186-ARCHV-UD-6099049 - ES-47186-ARCHV-UD-6178794; Real Audiencia y Chancillería de Valladolid (España). Registro del Sello; 1 Documento(s) Folio Papel. 24 Hoja(s)
- Real provisión de vizcainía expedida a petición de Antonio del Castillo, natural de Fonzaleche (La Rioja), originario de Ereño (Vizcaya) y vecino de Altable (Burgos), 1798-11-4; ES-47186-ARCHV-UD-6099049 - ES-47186-ARCHV-UD-6118284; Real Audiencia y Chancillería de Valladolid (España). Registro del Sello; 1 Documento(s) Folio Papel. 5 Hoja(s)
- Real provisión de vizcainía expedida a petición de Antonio Genaro de Vallivián, vecino de Castro Urdiales (Cantabria) y originario del Valle de Somorrostro (Vizcaya)., 1788-5-14; ES-47186-ARCHV-UD-6099049 - ES-47186-ARCHV-UD-6178691; Real Audiencia y Chancillería de Valladolid (España). Registro del Sello; 1 Documento(s) Folio Papel. 11 Hoja(s)
- Real provisión de vizcainía expedida a petición de Antonio Gilberte, vecino y escribano del número de Logroño (La Rioja), natural de Ollauri (La Rioja) y originario de Galdames (Vizcaya), 1815-12-22; ES-47186-ARCHV-UD-6099049 - ES-47186-ARCHV-UD-6124315; Real Audiencia y Chancillería de Valladolid (España). Registro del Sello; 1 Documento(s) Folio Papel. 11 Hoja(s)
- Real provisión de vizcainía expedida a petición de Antonio Gómez de Rucoba, vecino de Burgos y originario de Limpias (Cantabria), 1774-3-14; ES-47186-ARCHV-UD-6099049 - ES-47186-ARCHV-UD-6125716; 1 Documento(s) Folio Papel. 4 Hoja(s)
  Escribano del pleito: José de Zarandona y Balboa. Escribania de Docio
- Real provisión de vizcainía expedida a petición de Antonio Ignacio Zubiaga Urasandi, vecino de Valladolid y originario de la Anteiglesia de Meñaca (Vizcaya)., 1775-4-29; ES-47186-ARCHV-UD-6099049 - ES-47186-ARCHV-UD-6212282; Real Audiencia y Chancillería de Valladolid (España). Registro del Sello; 1 Documento(s) Folio Papel. 3 Hoja(s)
- Real provisión de vizcainía expedida a petición de Antonio Lázaro de Uzábal y Marcuartu, originario de Villaro (Vizcaya) y residente en Ávila., 1773-8-21; ES-47186-ARCHV-UD-6099049 - ES-47186-ARCHV-UD-6177400; Real Audiencia y Chancillería de Valladolid (España). Registro del Sello; 1 Documento(s) Folio Papel. 14 Hoja(s)
- Real provisión de vizcainía expedida a petición de Antonio López de Rebollar, natural de Salamanca, originario de Rebollar (Vizcaya) y residente en Sevilla, 1770-8-24; ES-47186-ARCHV-UD-6099049 - ES-47186-ARCHV-UD-6156316; Real Audiencia y Chancillería de Valladolid (España). Registro del Sello; 1 Documento(s) Folio Papel. 16 Hoja(s)
- Real Provisión de vizcainía expedida a petición de Antonio Manuel de Ojanguren, natural de la Anteiglesia de San Miguel de Basauri (Vizcaya), vecino de Oviedo (Asturias)., 1770-5-17; ES-47186-ARCHV-UD-6099049 - ES-47186-ARCHV-UD-6150679; Real Audiencia y Chancillería de Valladolid (España). Registro del Sello; 1 Documento(s) Folio Papel. 16 Hoja(s)
- Real provisión de vizcainía expedida a petición de Antonio Martínez de Zurbitu y Ana María Vélez Escalante, vecinos de Manila (Filipinas), y de sus hijos Simón, José, Julián y Lino Martínez de Zurbitu, vecinos de Vitoria (Álava), todos ellos descendientes de la Anteiglesia de Bernagoitia (Vizcaya)., 1818-12-28; ES-47186-ARCHV-UD-6099049 - ES-47186-ARCHV-UD-6139192; Real Audiencia y Chancillería de Valladolid (España). Registro del Sello; 1 Documento(s) Folio Papel. 37 Hoja(s)
- Real Provisión de vizcainía expedida a petición de Antonio Orcasitas Peña, vecino de Nates (Cantabria) por sí y como padre y legítimo administrador de Francisco Antonio y Enrique Orcasitas Peña, residentes en México, originarios del Valle de Carranza (Vizcaya)., 1777-1-15; ES-47186-ARCHV-UD-6099049 - ES-47186-ARCHV-UD-6153261; Real Audiencia y Chancillería de Valladolid (España). Registro del Sello; 1 Documento(s) Folio Papel. 11 Hoja(s)
- Real Provisión de vizcainía expedida a petición de Antonio Pérez de Inurreta, vecino de Sarria (Vizcaya), y originario de Orduña (Vizcaya)., 1779-10-30; ES-47186-ARCHV-UD-6099049 - ES-47186-ARCHV-UD-6161427; Real Audiencia y Chancillería de Valladolid (España). Registro del Sello; 1 Documento(s) Folio Papel. 7 Hoja(s)
- Real provisión de vizcainía expedida a petición de Antonio Ruiz de Gopegui y Verano, natural y vecino de Ollauri (La Rioja) y originario de la Anteiglesia de Mallavia (Vizcaya), 1768-5-5; ES-47186-ARCHV-UD-6099049 - ES-47186-ARCHV-UD-6164902; Real Audiencia y Chancillería de Valladolid (España). Registro del Sello; 1 Documento(s) Folio Papel. 11 Hoja(s)
- Real Provisión de vizcainía expedida a petición de Antonio, Tomás y Francisco Marcos, naturales y vecinos de Pineda de la Sierra (Burgos) y descendientes de Garai (Vizcaya)., 1798-6-8; ES-47186-ARCHV-UD-6099049 - ES-47186-ARCHV-UD-6135865; Real Audiencia y Chancillería de Valladolid (España). Registro del Sello; 1 Documento(s) Folio Papel. 8 Hoja(s)
- Real provisión de vizcainía expedida a petición de Antonio Ventura de Valenchana y de la Mella, vecino de Ungo (Burgos) y originario de Zalla (Vizcaya)., 1766-1-23; ES-47186-ARCHV-UD-6099049 - ES-47186-ARCHV-UD-6178649; Real Audiencia y Chancillería de Valladolid (España). Registro del Sello; 1 Documento(s) Folio Papel. 10 Hoja(s)
- Real provisión de vizcainía expedida a petición de Antonio y Juan Manuel de la Cuadra, hermanos, originarios de San Julián de Musques (Vizcaya) y vecinos de Medinaceli (Soria), 1769-5-17; ES-47186-ARCHV-UD-6099049 - ES-47186-ARCHV-UD-6164647; Real Audiencia y Chancillería de Valladolid (España). Registro del Sello; 1 Documento(s) Folio Papel. 12 Hoja(s)
- Real Provisión de vizcainía expedida a petición de Antonio y Pedro Antonio de Sobrado y Mollinedo, naturales del Valle de Arcentales (Vizcaya) y vecinos de Madrid., 1804-10-20; ES-47186-ARCHV-UD-6099049 - ES-47186-ARCHV-UD-6169248; Real Audiencia y Chancillería de Valladolid (España). Registro del Sello; 1 Documento(s) Folio Papel. 11 Hoja(s)
- Real provisión de vizcainía expedida a petición de Antonio Zabala Baltanás, vecino de Nájera (La Rioja) y originario de Durango (Vizcaya)., 1774-2-26; ES-47186-ARCHV-UD-6099049 - ES-47186-ARCHV-UD-6179417; Real Audiencia y Chancillería de Valladolid (España). Registro del Sello; 1 Documento(s) Folio Papel. 7 Hoja(s)
- Real provisión de vizcainía expedida a petición de Apolinar Antonio García, vecino de Laredo (Cantabria) y originario de las Encartaciones (Vizcaya), 1788-2-1; ES-47186-ARCHV-UD-6099049 - ES-47186-ARCHV-UD-6123680; Real Audiencia y Chancillería de Valladolid (España). Registro del Sello; 1 Documento(s) Folio Papel. 19 Hoja(s)
- Real provisión de vizcainía expedida a petición de Asensio y Juan José de Iturbe, naturales de Legutiano (Álava), vecinos y residentes en Berberana (Burgos) y originarios y descendientes de la Anteiglesia de Artea (Vizcaya), 1816-12-11; ES-47186-ARCHV-UD-6099049 - ES-47186-ARCHV-UD-6128964; Real Audiencia y Chancillería de Valladolid (España). Registro del Sello; 1 Documento(s) Folio Papel. 6 Hoja(s)
- Real provisión de vizcainía expedida a petición de Baltasar de Laya, natural y originario de Galdames (Vizcaya) y residente en Toro (Zamora), 1775-5-6; ES-47186-ARCHV-UD-6099049 - ES-47186-ARCHV-UD-6130571; Real Audiencia y Chancillería de Valladolid (España). Registro del Sello; 1 Documento(s) Folio Papel. 5 Hoja(s)
- Real provisión de vizcainía expedida a petición de Baltasar de Velasco Linacero, abogado de la Real Chancillería de Valladolid, por sí mismo y como padre legítimo de Antero Velasco Puerta, vecinos y naturales de Valladolid, originarios de Valmaseda (Vizcaya)., 1770-2-12; ES-47186-ARCHV-UD-6099049 - ES-47186-ARCHV-UD-6178755; Real Audiencia y Chancillería de Valladolid (España). Registro del Sello; 1 Documento(s) Folio Papel. 7 Hoja(s)
- Real Provisión de vizcainía expedida a petición de Baltasar, Pedro y Juan Manuel de Medrano, naturales y vecinos de Lapuebla de Labarca (Álava) y originarios de Dima (Vizcaya)., 1819-11-5; ES-47186-ARCHV-UD-6099049 - ES-47186-ARCHV-UD-6140454; Real Audiencia y Chancillería de Valladolid (España). Registro del Sello; 1 Documento(s) Folio Papel. 13 Hoja(s)
  Escribano del Pleito: Celedonio Docio González. Escribanía de Docio.
- Real provisión de vizcainía expedida a petición de Bartolomé de Basaldúa y Urquijo, natural de la Anteiglesia de San Vicente de Abando (Vizcaya) y residente en Valladolid, 1782-10-20; ES-47186-ARCHV-UD-6099049 - ES-47186-ARCHV-UD-6113890; Real Audiencia y Chancillería de Valladolid (España). Registro del Sello; 1 Documento(s) Folio Papel. 15 Hoja(s)
- Real provisión de vizcainía expedida a petición de Bartolomé de Iturriaga, natural del valle de Llodio (Vizcaya) y vecino de la ciudad de México, 1783-5-22; ES-47186-ARCHV-UD-6099049 - ES-47186-ARCHV-UD-6129015; Real Audiencia y Chancillería de Valladolid (España). Registro del Sello; 1 Documento(s) Folio Papel. 14 Hoja(s)
- Real Provisión de vizcainía expedida a petición de Bartolomé de Oleaga Iturburu, natural de la Anteiglesia de Gatica (Vizcaya) y vecino de Logroño (La Rioja)., 1786-9-5; ES-47186-ARCHV-UD-6099049 - ES-47186-ARCHV-UD-6150858; Real Audiencia y Chancillería de Valladolid (España). Registro del Sello; 1 Documento(s) Folio Papel. 12 Hoja(s)
- Real provisión de vizcainía expedida a petición de Bartolomé del Rivero, natural de Barbadillo del Pez (Burgos), originario de Limpias (Cantabria) y vecino de Villoslada de Cameros (La Rioja), por sí y en nombre de sus hijos Ángel Manuel y Matías Joaquín del Rivero, el primero vecino de Burguillos del Cerro (Badajoz) y el segundo vecino de Villoslada de Cameros (La Rioja)., 1798-3-22; ES-47186-ARCHV-UD-6099049 - ES-47186-ARCHV-UD-6164786; Real Audiencia y Chancillería de Valladolid (España). Registro del Sello; 1 Documento(s) Folio Papel. 30 Hoja(s)
- Real provisión de vizcainía expedida a petición de Bartolomé García Rubio, vecino de Cádiz y originario de Sangrices (Vizcaya), 1790-5-4; ES-47186-ARCHV-UD-6099049 - ES-47186-ARCHV-UD-6123874; Real Audiencia y Chancillería de Valladolid (España). Registro del Sello; 1 Documento(s) Folio Papel. 26 Hoja(s)
- Real provisión de vizcainía expedida a petición de Bartolomé Larragán, abogado de los Reales Consejos, natural y originario de Guerricáiz (Vizcaya) y vecino de Miranda de Ebro (Burgos), 1775-5-26; ES-47186-ARCHV-UD-6099049 - ES-47186-ARCHV-UD-6130381; Real Audiencia y Chancillería de Valladolid (España). Registro del Sello; 1 Documento(s) Folio Papel. 12 Hoja(s)
- Real provisión de vizcainía expedida a petición de Basilio Ateca, natural y originario de Bilbao (Vizcaya) y vecino de Wamba (Valladolid), 1790-4-10; ES-47186-ARCHV-UD-6099049 - ES-47186-ARCHV-UD-6112061; Real Audiencia y Chancillería de Valladolid (España). Registro del Sello; 1 Documento(s) Folio Papel. 14 Hoja(s)
- Real provisión de vizcainía expedida a petición de Basilio Villarreal y Prieto, vecino de Fresno del Río (Cantabria) y originario de Bérriz (Vizcaya)., 1826-11-2; ES-47186-ARCHV-UD-6099049 - ES-47186-ARCHV-UD-6179146; Real Audiencia y Chancillería de Valladolid (España). Registro del Sello; 1 Documento(s) Folio Papel. 19 Hoja(s)
- Real provisión de vizcainía expedida a petición de Bautista de Lauriz, natural y originario de la Anteiglesia de Arrazúa (Vizcaya) y vecino de Labastida (Álava), 1797-3-3; ES-47186-ARCHV-UD-6099049 - ES-47186-ARCHV-UD-6130568; Real Audiencia y Chancillería de Valladolid (España). Registro del Sello; 1 Documento(s) Folio Papel. 5 Hoja(s)
- Real Provisión de vizcainía expedida a petición de Benito Hermenegildo de Sagarbinaga, vecino de Campuzano (Cantabria), originario de la Anteiglesia de Ceánuri (Vizcaya)., 1802-5-7; ES-47186-ARCHV-UD-6099049 - ES-47186-ARCHV-UD-6166175; Real Audiencia y Chancillería de Valladolid (España). Registro del Sello; 1 Documento(s) Folio Papel. 11 Hoja(s)
- Real provisión de vizcainía expedida a petición de Benito, José y Camilo de Achirica, residentes los dos primeros en Préjano (La Rioja), y el tercero en Galilea (La Rioja), originarios de Ceánuri (Vizcaya), 1803-8-17; ES-47186-ARCHV-UD-6099049 - ES-47186-ARCHV-UD-6103152; Real Audiencia y Chancillería de Valladolid (España). Registro del Sello; 1 Documento(s) Folio Papel. 12 Hoja(s)
  Escribano del pleito: José Benito de Maquieira. Escribanía de Pino
- Real provisión de vizcainía expedida a petición de Bernabé de la Llave, abogado de los Reales Consejos, natural de Mioño (Cantabria), originario de Santullán (Cantabria) y vecino de Segorbe (Castellón), 1760-11-8; ES-47186-ARCHV-UD-6099049 - ES-47186-ARCHV-UD-6161651; Real Audiencia y Chancillería de Valladolid (España). Registro del Sello; 1 Documento(s) Folio Papel. 8 Hoja(s)
- Real provisión de vizcainía expedida a petición de Bernardo Gordón, natural y originario del valle de Trucíos (Vizcaya) y vecino de Belmonte (Cuenca), 1805-5-20; ES-47186-ARCHV-UD-6099049 - ES-47186-ARCHV-UD-6125632; Real Audiencia y Chancillería de Valladolid (España). Registro del Sello; 1 Documento(s) Folio Papel. 15 Hoja(s)
- Real provisión de vizcainía expedida a petición de Blas de Ugarte, agente del número de la Real Chancillería de Valladolid, y de su hijo Gabriel de Ugarte, ambos originarios de la Anteiglesia de Ugarte, en el valle de Orozco (Vizcaya), y vecinos y residentes en Valladolid, 1769-6-20; ES-47186-ARCHV-UD-6099049 - ES-47186-ARCHV-UD-6175347; Real Audiencia y Chancillería de Valladolid (España). Registro del Sello; 1 Documento(s) Folio Papel. 8 Hoja(s)
  Incluye real provisión de vizcainía de Hipólito Ugarte, originario de la Anteiglesia de Ugarte y del Valle de Orozco (Vizcaya) y vecino de Quintanadueñas (Burgos), de fecha 1741-01-14.
- Real provisión de vizcainía expedida a petición de Buenaventura Ibarra, vecino de Entrambasaguas (Cantabria), por sí y como padre de Juan y Fermín Ibarra y Campo, todos ellos descendientes de la ciudad de Orduña (Vizcaya), 1788-12-1; ES-47186-ARCHV-UD-6099049 - ES-47186-ARCHV-UD-6127978; Real Audiencia y Chancillería de Valladolid (España). Registro del Sello; 1 Documento(s) Folio Papel. 7 Hoja(s)
- Real provisión de vizcainía expedida a petición de Carlos de Goiri y Mena, contador de rentas generales y tabacos de Zamora, natural de Bilbao (Vizcaya), 1785-3-8; ES-47186-ARCHV-UD-6099049 - ES-47186-ARCHV-UD-6125264; Real Audiencia y Chancillería de Valladolid (España). Registro del Sello; 1 Documento(s) Folio Papel. 13 Hoja(s)